---
title: "每週一圖作業"
output: html_document
params:
  組員: ["邱詩涵"]  
  學號: ["410773056"]
---

#### 環境設定

以下為老師執行時一定會存在的環境設定
```{r basic setup, message=FALSE, echo=TRUE, eval=T}
knitr::opts_chunk$set(echo = TRUE)
library(dplyr); library(stringr); library(ggplot2); library(plotly); library(lubridate); library(readr);
library(tidyr); library(showtext)

font_add(family="QYuan",regular="C:/Users/Shihhan/Desktop/cwTeXQYuan-Medium.ttf")
showtext_auto(enable=TRUE) #啟用字體
theme_set(theme_classic())
knitr::opts_chunk$set(out.width='80%', fig.asp=.75, fig.align='center', fig.showtext=T)
```

#### 資料處理

此部份在做：

  * 原始Rda資料引入（即引入**dataList**物件）；
  
  * 資料清理成作圖用graphData物件。

請將你最原始的資料連同作業一起上傳到作業上傳網址：  
  * 若「原始資料為網頁下載」，且下載指令寫在data cleaning chunk裡的話，可以不用上傳「資料」。  
  * 若原始資料有很多個檔案，請先引入成data frame並存在「一個」.Rda檔裡上傳（如`example_data.Rda`檔）。  

資料檔引入到進入作圖前的資料處理請寫在下面區塊，分二部份：

  * 資料處理  
  * 作圖用資料物件生成(最後形成作圖資料物件graphData)
  
```{r data cleaning, echo=TRUE, eval=T}
#資料引入

library(readr)
birthNum107 <- read_csv("http://data.moi.gov.tw/MoiOD/System/DownloadFile.aspx?DATA=5F11E0E0-8F23-4F95-B187-E15F6EF8AAE6", 
    locale = locale(encoding = "UTF-8"))
View(birthNum107)

graphData <- list()

#資料整理


c("統計年度","按照別","區域別","胎次","出生者性別","生母年齡","嬰兒出生人數") -> names(birthNum107)
#names(birthNum107)

slice(birthNum107,-1) -> birthNum107

birthNum107%>%
  mutate(
    嬰兒出生人數 = as.numeric(birthNum107$嬰兒出生人數)
  ) -> birthNum107_1

select(birthNum107_1,-c(1:2)) -> birthNum107_1
str_detect(birthNum107_1$區域別,"宜蘭") -> rowsYilan
birthNum107_1[rowsYilan,] -> birth_Yilan

birth_Yilan %>%
  group_by(
    區域別
  )%>%
  summarise(
    嬰兒出生人數 = sum(嬰兒出生人數)
  )%>%
  ungroup()%>%
  mutate(
    區域別 = str_replace_all(區域別,"宜蘭縣","")
  )%>%
  arrange_at(desc("嬰兒出生數")) -> birthSum_Yilan_arranged

(birthSum_Yilan_arranged$區域別) -> nameOfarranged

birthSum_Yilan_arranged%>%
  mutate(
    區域別 = factor(區域別,levels = c(nameOfarranged))
  ) -> graphData$birthSum_Yilan_arranged

```

#### 繪圖程式

```{r graph, echo=T, eval=T}
library(grDevices) # 不同顏色模型代碼的呈現及轉換
library(scales) # show_col()螢幕立即顯示顏色
library(colorspace) # 調色盤選擇及ggplot應用工具
library(shinyjs) # 支援套件

#choose_palette(gui = "shiny")
colorspace::sequential_hcl(n = 12, h = 4, c = c(85, NA, NA), l = c(25, 95), power = 1.3, rev = TRUE, register = "birth_Palette") -> a
#show_col(a)

graphData$birthSum_Yilan_arranged %>%
  ggplot(aes(x = 區域別, y = 嬰兒出生人數))+
  geom_col(
    aes(fill = 區域別), width = 0.5)+
      scale_fill_discrete_sequential(
    palette = "birth_Palette", 
    nmax = 12
  )+ 
  geom_text(
    aes(
      label = 嬰兒出生人數
      )
    , 
    size = 7, color = "black", nudge_y = 11
  )+
  theme(legend.position = "none")+
  labs(title = "107年宜蘭縣各鄉鎮嬰兒出生人口數" ,caption = "資料來源處：政府資料開放平台" )+
  theme(
    panel.background = element_rect(fill = "#FFFFE0" ,
                                    colour = "black",
                                    size = 1),
    plot.title = element_text(face = "bold" , size = 50, hjust = 0.5),
    plot.caption = element_text(face = "bold" , size = 20, hjust = 1),
    axis.title.x = element_text(face = "bold" , size = 25),
    axis.title.y = element_text(face = "bold" , size = 25),
    axis.text.x.bottom = element_text(face = "bold" , size = 25),
    axis.text.y.left = element_text(face = "bold" , size = 20)
  )
```

#### 設計說明
說明想傳達的訊息（必要）及設計想法（非必要）。寫在***之後

*** 

此圖為民國107年宜蘭地區各鄉鎮嬰兒出生人口數，最高數量位於宜蘭市，共586人(佔總數約19%)，最低人數則在大同鄉，共86人(佔總數約3%)。
