---
title: "每週一圖作業"
output: html_document
params:
  組員: ["邱詩涵"]  
  學號: ["410773056"]
---

#### 環境設定

以下為老師執行時一定會存在的環境設定
```{r basic setup, message=FALSE, echo=TRUE, eval=T}
knitr::opts_chunk$set(echo = TRUE)
library(dplyr); library(stringr); library(ggplot2); library(plotly); library(lubridate); library(readr);
library(tidyr); library(showtext)
library(grDevices) # 不同顏色模型代碼的呈現及轉換
library(scales) # show_col()螢幕立即顯示顏色
library(colorspace) # 調色盤選擇及ggplot應用工具
library(shinyjs) # 支援套件

font_add(family="QYuan",regular="C:/Users/Shihhan/Desktop/cwTeXQYuan-Medium.ttf")
showtext_auto(enable=TRUE) #啟用字體
theme_set(theme_classic())
knitr::opts_chunk$set(out.width='80%', fig.asp=.75, fig.align='center', fig.showtext=T)
```

#### 資料處理

此部份在做：

  * 原始Rda資料引入（即引入**dataList**物件）；
  
  * 資料清理成作圖用graphData物件。

請將你最原始的資料連同作業一起上傳到作業上傳網址：  
  * 若「原始資料為網頁下載」，且下載指令寫在data cleaning chunk裡的話，可以不用上傳「資料」。  
  * 若原始資料有很多個檔案，請先引入成data frame並存在「一個」.Rda檔裡上傳（如`example_data.Rda`檔）。  

資料檔引入到進入作圖前的資料處理請寫在下面區塊，分二部份：

  * 資料處理  
  * 作圖用資料物件生成(最後形成作圖資料物件graphData)
  
```{r data cleaning, echo=TRUE, eval=T}
#資料載入
library(readr)
stolenBikeTp <- read_csv("C:/Users/Shihhan/Desktop/stolenBikeTp.csv", 
    locale = locale(encoding = "BIG5"))
#View(stolenBikeTp)

graphData <- list()
```


```{r}
#資料處裡
stolenBikeTp%>%
  select(-1)%>%
  mutate(
    發生年月 = ymd(str_c(str_sub(stolenBikeTp$`發生(現)日期` + 19110000),(1:6)),"00")
  )

stolenBikeTp$`發生(現)日期` -> a
as.numeric(a)
str_length(a)

```

#### 繪圖程式

```{r graph, echo=T, eval=T}

```

#### 設計說明
說明想傳達的訊息（必要）及設計想法（非必要）。寫在***之後

*** 

此圖為西元2015年第三季至2019年第四季台灣經常帳餘額，期間餘額維持在200億美元上下。資料期間，最高餘額為2017年第三季，金額達280.19億美元，最低為2018年第三季，金額為112.98億美元。

```{r}
finalplot %>%
  ggplotly()
```