---
title: "每週一圖作業"
output: html_document
params:
  組員: ["邱詩涵"]  
  學號: ["410773056"]
---

#### 環境設定

以下為老師執行時一定會存在的環境設定
```{r basic setup, message=FALSE, echo=TRUE, eval=T}
knitr::opts_chunk$set(echo = TRUE)
library(dplyr); library(stringr); library(ggplot2); library(plotly); library(lubridate); library(readr);
library(tidyr); library(showtext)

font_add(family="QYuan",regular="C:/Users/Shihhan/Desktop/cwTeXQYuan-Medium.ttf")
showtext_auto(enable=TRUE) #啟用字體
theme_set(theme_classic())
knitr::opts_chunk$set(out.width='80%', fig.asp=.75, fig.align='center', fig.showtext=T)

library(grDevices) # 不同顏色模型代碼的呈現及轉換
library(scales) # show_col()螢幕立即顯示顏色
library(colorspace) # 調色盤選擇及ggplot應用工具
library(shinyjs) # 支援套件
```

#### 資料處理

此部份在做：

  * 原始Rda資料引入（即引入**dataList**物件）；
  
  * 資料清理成作圖用graphData物件。

請將你最原始的資料連同作業一起上傳到作業上傳網址：  
  * 若「原始資料為網頁下載」，且下載指令寫在data cleaning chunk裡的話，可以不用上傳「資料」。  
  * 若原始資料有很多個檔案，請先引入成data frame並存在「一個」.Rda檔裡上傳（如`example_data.Rda`檔）。  

資料檔引入到進入作圖前的資料處理請寫在下面區塊，分二部份：

  * 資料處理  
  * 作圖用資料物件生成(最後形成作圖資料物件graphData)
  
```{r data cleaning, echo=TRUE, eval=T}
#資料載入 & 整理
library(readr)
nearsightedStud_sorted <- read_csv("C:/Users/Shihhan/Desktop/nearsighted_sorted.csv", 
    locale = locale(encoding = "BIG5"))

#View(nearsightedStud_sorted)

save(nearsightedStud_sorted, file="uploadfile.Rda")

load("uploadfile.Rda")

graphData <- list()
```


```{r data cleaning, echo=TRUE, eval=T}
nearsightedStud_sorted %>%
  gather(`2014`,`2015`,`2016`,`2017`,`2018`,key = "年分",value = "近視學生人數")%>%
  group_by(級別,年分)%>%
  summarise(
    總近視學生人數 = sum(近視學生人數))%>%ungroup->nearsightedStud_sorted
slice(nearsightedStud_sorted,1:15)-> nearsightedStud_sorted
filter(nearsightedStud_sorted,nearsightedStud_sorted$年分 == "2016" | nearsightedStud_sorted$年分 == "2017"|nearsightedStud_sorted$年分 == "2018") -> nearsightedStud_sorted
nearsightedStud_sorted -> graphData$nearsightedStud



```

#### 繪圖程式
```{r graph, echo=T, eval=T}
#choose_palette(gui="shiny")
colorspace::diverging_hcl(n = 5, h = c(180, 199), c = 59, l = c(74, 95), power = 1.5, register = "year_Palette")

graphData$nearsightedStud%>%
  ggplot()+
  geom_col(aes(x = 級別,y = 總近視學生人數,fill = 年分),position = position_dodge(0.65),width =0.5,color = "black",linetype = "solid",size = 0.8)+
  scale_fill_continuous_diverging(palette("year_Palette"),nmax = 3)
```

#### 設計說明
說明想傳達的訊息（必要）及設計想法（非必要）。寫在***之後

*** 

此圖為西元2015年第三季至2019年第四季台灣經常帳餘額，期間餘額維持在200億美元上下。資料期間，最高餘額為2017年第三季，金額達280.19億美元，最低為2018年第三季，金額為112.98億美元。
```{r}
finalplot %>%
  ggplotly()
```

